ACORDAO-COMPLETO-2333461

ACÓRDÃO DE RELAÇÃO

ACÓRDÃO DE RELAÇÃO 5416/2019 ATA 23/2019 - PRIMEIRA CÂMARA

Acórdão 5416/2019-TCU-Primeira Câmara
	Os Ministros do Tribunal de Contas da União, reunidos em Sessão da 1ª Câmara, ACORDAM, por unanimidade, considerando as informações constantes da instrução à peça 13 destes autos, em:
	a) julgar regulares as contas de Antonio Wilson Vieira Bonfim, Carlos Tadeu Assumpção de Pinho, Claudio Roberto Siqueira da Silva, Cleide Antônia de Souza, Joelito de Oliveira Rezende Junior, Juliano Pasqual, Leonardo Góes Silva, Luiz Antônio Possas de Carvalho, Marcelo Afonso Silva, Marcelo Pellacani Gambini, Nilton Luis Godoy Tubino, Richard Martins Torsiano, Robson de Oliveira Fonzar e Rogério Papalardo Arantes, com fundamento nos arts. 1º, inciso I, 16, inciso I, 17 e 23, inciso I, da Lei 8.443/1992 c/c os arts. 1º, inciso I, 207 e 214, inciso I, do Regimento Interno,  dando-lhes quitação plena;
	b) julgar regulares com ressalva as contas de Cesar Fernando Schiavon Aldrighi, Ewerton Giovanni dos Santos, Francisco José Nascimento, Juarez Delfino da Silveira, Luiz Rodrigues de Oliveira, Maria Lucia de Oliveira Falcon e William George Lopes Saab, com fundamento nos arts. 1º, inciso I, 16, inciso II, 18 e 23, inciso II, da Lei 8.443/1992, c/c os arts. 1º, inciso I, 208 e 214, inciso II, do Regimento Interno, dando-lhes quitação, face as seguintes falhas encontradas (art. 208, § 1º, do Regimento Interno/TCU) :
	b.1) Cesar Fernando Schiavon Aldrighi (Diretor  DD) – CPF XXX.920.200-XX: Inexistência de critérios objetivos quanto ao planejamento da Supervisão Ocupacional (diferenças regionais, indicadores sociais, econômicos e de infraestrutura) para definição das metas de Supervisão Ocupacional para o exercício de 2016; Fragilidade do planejamento orçamentário destinado à Supervisão Ocupacional para o exercício de 2016; Precariedade dos controles e falta de acompanhamento da atividade de Supervisão Ocupacional e Desatualização de normativos relacionados à Supervisão Ocupacional;
	b.2) Ewerton Giovanni dos Santos (Diretor DD) – CPF XXX.302.996-XX: Inexistência de critérios objetivos quanto ao planejamento da Supervisão Ocupacional (diferenças regionais, indicadores sociais, econômicos e de infraestrutura) para definição das metas de Supervisão Ocupacional para o exercício de 2016; Fragilidade do planejamento orçamentário destinado à Supervisão Ocupacional para o exercício de 2016; Precariedade dos controles e falta de acompanhamento da atividade de Supervisão Ocupacional e Desatualização de normativos relacionados à Supervisão Ocupacional (item XIII desta instrução) ;
	b.3) Francisco José Nascimento (Diretor DE) – CPF XXX.104.542-XX: Acúmulo de processos disciplinares pendentes de instauração; Gestão antieconômica das comissões disciplinares; Morosidade e intempestividade nas apurações empreendidas pelo INCRA Sede; e Prescrição de processos disciplinares;
	b.4) Juarez Delfino da Silveira (Diretor DE) – CPF XXX.026.916-XX: Insuficiência de implantação das recomendações dos órgãos de controle externo (principalmente no que se refere ao Acórdão TCU nº 775/2016) ; Termo de referência vinculado ao Contrato nº 32.300/2013 em desconformidade com a metodologia de desenvolvimento de software da autarquia; Falha na fiscalização da entrega de artefatos pela Fábrica de Software (Softway - Contrato nº 32.300/2013) durante o exercício de 2016; Processo de software versão 2.1 atualizado sem passar pelo Comitê de TI e pelo Conselho Diretor; Falha no planejamento do contrato da Fábrica de Software nº 32.300/2013; F.6) Ordens de serviço geradas sem a memória de cálculo da estimativa dos pontos de função realizada para os serviços de desenvolvimento e de manutenção de sistemas; Módulo do Sipra desenvolvido para máquina virtual JAVA desatualizada;  Utilização de equipamentos de informática não abrangidos pelo suporte do fabricante e incidente com vírus ransomware; Documentação do Sistema Sipra desatualizada; Possibilidade de cadastramento de não servidores do INCRA para qualquer dos perfis disponíveis no Sipra, inclusive de Superintendente; Problemas de gestão de configuração com as demandas na fábrica de software;  Falta de comunicação entre as diferentes coordenações responsáveis pelos módulos do Sipra; Áreas de TIs paralelas nas superintendências regionais e diretorias finalística; Política de Segurança da Informação desatualizada; Insuficiência de implantação das determinações do Acórdão 1111/2014-TCU-Plenário;
	b.5) Luiz Rodrigues de Oliveira (Chefe de Gabinete) – CPF XXX.477.902-XX: Acúmulo de processos disciplinares pendentes de instauração; Gestão antieconômica das comissões disciplinares; Morosidade e intempestividade nas apurações empreendidas pelo INCRA Sede; e Prescrição de processos disciplinares;
	b.6) Maria Lucia de Oliveira Falcon (Presidente do Incra de 01/01 a 30/05/2016) – CPF XXX.763.105-XX: Acúmulo de processos disciplinares pendentes de instauração; Gestão antieconômica das comissões disciplinares; Morosidade e intempestividade nas apurações empreendidas pelo INCRA Sede; e Prescrição de processos disciplinares;
	b.7) William George Lopes Saab (Diretor DE) – CPF XXX.330.447-XX: Insuficiência de implantação das recomendações dos órgãos de controle externo (principalmente no que se refere ao Acórdão TCU nº 775/2016) ; Termo de referência vinculado ao Contrato nº 32.300/2013 em desconformidade com a metodologia de desenvolvimento de software da autarquia; Falha na fiscalização da entrega de artefatos pela Fábrica de Software (Softway - Contrato nº 32.300/2013) durante o exercício de 2016; Processo de software versão 2.1 atualizado sem passar pelo Comitê de TI e pelo Conselho Diretor; Falha no planejamento do contrato da Fábrica de Software nº 32.300/2013; Ordens de serviço geradas sem a memória de cálculo da estimativa dos pontos de função realizada para os serviços de desenvolvimento e de manutenção de sistemas; Módulo do Sipra desenvolvido para máquina virtual JAVA desatualizada;  Utilização de equipamentos de informática não abrangidos pelo suporte do fabricante e incidente com vírus ransomware; Documentação do Sistema Sipra desatualizada; Possibilidade de cadastramento de não servidores do INCRA para qualquer dos perfis disponíveis no Sipra, inclusive de Superintendente; Problemas de gestão de configuração com as demandas na fábrica de software;  Falta de comunicação entre as diferentes coordenações responsáveis pelos módulos do Sipra; Áreas de TIs paralelas nas superintendências regionais e diretorias finalística; Política de Segurança da Informação desatualizada; Insuficiência de implantação das determinações do Acórdão 1111/2014-TCU-Plenário;
	c) dar ciência desta deliberação, acompanhada de cópia da instrução à peça 13 destes autos, ao Instituto Nacional de Colonização e Reforma Agrária (INCRA) .
1. Processo TC-Processo 000.632/2018-0 (PRESTAÇÃO DE CONTAS - Exercício: 2017) 
	1.1. Responsáveis: Antonio Wilson Vieira Bonfim (XXX.745.253-XX) ; Carlos Tadeu Assumpcao de Pinho (XXX.483.431-XX) ; Cesar Fernando Schiavon Aldrighi (XXX.920.200-XX) ; Claudio Roberto Siqueira da Silva (XXX.603.410-XX) ; Cleide Antônia de Souza (XXX.898.021-XX) ; Ewerton Giovanni dos Santos (XXX.302.996-XX) ; Francisco José Nascimento (XXX.104.542-XX) ; Joelito de Oliveira Rezende Junior (XXX.970.665-XX) ; Juarez Delfino da Silveira (XXX.026.916-XX) ; Juliano Pasqual (XXX.507.796-XX) ; Leonardo Góes Silva (XXX.055.825-XX) ; Luiz Antônio Possas de Carvalho (XXX.063.201-XX) ; Luiz Rodrigues de Oliveira (XXX.477.902-XX) ; Marcelo Afonso Silva (XXX.875.526-XX) ; Marcelo Pellacani Gambini (XXX.257.278-XX) ; Maria Lucia de Oliveira Falcon (XXX.763.105-XX) ; Nilton Luis Godoy Tubino (XXX.370.170-XX) ; Richard Martins Torsiano (XXX.775.740-XX) ; Robson de Oliveira Fonzar (XXX.997.461-XX) ; Rogério Papalardo Arantes (XXX.431.531-XX) ; William George Lopes Saab (XXX.330.447-XX) 
	1.2. Órgão/Entidade: Instituto Nacional de Colonização e Reforma Agrária
	1.3. Relator: Ministro-Substituto Augusto Sherman Cavalcanti
	1.4. Representante do Ministério Público: Procurador Júlio Marcelo de Oliveira
	1.5. Unidade Técnica: Secretaria de Controle Externo no Estado do Mato Grosso do Sul (SECEX-MS) .
	1.6. Representação legal: não há.

Primeira Câmara

Antonio Wilson Vieira Bonfim (XXX.745.253-XX); Carlos Tadeu Assumpcao de Pinho (XXX.483.431-XX); Cesar Fernando Schiavon Aldrighi (XXX.920.200-XX); Claudio Roberto Siqueira da Silva (XXX.603.410-XX); Cleide Antônia de Souza (XXX.898.021-XX); Ewerton Giovanni dos Santos (XXX.302.996-XX); Francisco José Nascimento (XXX.104.542-XX); Joelito de Oliveira Rezende Junior (XXX.970.665-XX); Juarez Delfino da Silveira (XXX.026.916-XX); Juliano Pasqual (XXX.507.796-XX); Leonardo Góes Silva (XXX.055.825-XX); Luiz Antônio Possas de Carvalho (XXX.063.201-XX); Luiz Rodrigues de Oliveira (XXX.477.902-XX); Marcelo Afonso Silva (XXX.875.526-XX); Marcelo Pellacani Gambini (XXX.257.278-XX); Maria Lucia de Oliveira Falcon (XXX.763.105-XX); Nilton Luis Godoy Tubino (XXX.370.170-XX); Richard Martins Torsiano (XXX.775.740-XX); Robson de Oliveira Fonzar (XXX.997.461-XX); Rogério Papalardo Arantes (XXX.431.531-XX); William George Lopes Saab (XXX.330.447-XX)

AUGUSTO SHERMAN

não há.

Procurador Júlio Marcelo de Oliveira

PRESTAÇÃO DE CONTAS (PC)

Secretaria de Controle Externo no Estado do Mato Grosso do Sul (SECEX-MS).